【裁判字號】    97,易,584
【裁判日期】    970814
【裁判案由】    違反毒品危害防制條例
【裁判全文】
臺灣雲林地方法院刑事判決               97年度易字第584號
公  訴  人  臺灣雲林地方法院檢察署檢察官
被      告  甲○○
                      （現另案在臺灣雲林第二監獄執行中）
上列被告因違反毒品危害防制條例案件，經檢察官追加起訴（97
年度毒偵字第1026號），本院判決如下：
    主  文
甲○○施用第二級毒品，累犯，處有期徒刑柒月。
    犯罪事實
一、甲○○前因施用毒品案件，經觀察、勒戒後，認無繼續施用
    毒品之傾向，由臺灣雲林地方法院檢察署檢察官於民國90年
    8 月6 日，以90年度毒偵緝字第100 號為不起訴處分確定。
    復因施用毒品案件，經觀察、勒戒後，認有繼續施用毒品之
    傾向，先送強制戒治，並由該署檢察官以92年度毒偵字第98
    3 號提起公訴，強制戒治部分，因毒品危害防制條例於93年
    1 月9 日修正施行而釋放出所，未完成戒治療程；刑事責任
    部分，則經本院以93年度訴字第2 號分別判處有期徒刑7 月
    、5 月，並定應執行有期徒刑10月確定；復因竊盜案件，經
    本院以93年度虎簡字第140 號判處有期徒刑2 月確定，上開
    3 罪嗣經定應執行有期徒刑11月確定。93年2 月間，又因施
    用毒品案件，經本院以93年度訴字第273 號分別判處有期徒
    刑8 月、6 月，應執行有期徒刑1 年，施用第一級毒品部分
    ，經臺灣高等法院臺南分院以93年度上訴字第631 號改判有
    期徒刑10月，再與施用第二級毒品部分合併定應執行有期徒
    刑1 年2 月確定，前揭罪刑經接續執行，甫於95年5 月4 日
    執行完畢。詎仍不知悔改，復基於施用第二級毒品之犯意，
    於97年4 月30日中午，在其位於雲林縣口湖鄉○○村○○路
    136 號住處，以將毒品甲基安非他命置於鋁箔紙上燒烤，吸
    食其煙氣之方式，施用第二級毒品甲基安非他命1 次。嗣於
    97年4 月30日下午1 時20分許，因另涉竊盜罪遭通緝，為警
    緝獲，經其同意採集尿液送驗後，結果呈甲基安非他命陽性
    反應，始悉上情。
二、案經雲林縣警察局北港分局報告臺灣雲林地方法院檢察署檢
    察官偵查後追加起訴。
    理  由
一、按於第一審辯論終結前，得就與本案相牽連之犯罪或本罪之
    誣告罪，追加起訴，刑事訴訟法第265 條第1 項定有明文。
    經查，被告甲○○前因違反毒品危害防制條例案件，經臺灣
    雲林地方法院檢察署檢察官以97年度毒偵字第648 、744 、
    938 號提起公訴後，於97年7 月3 日繫屬本院，由本院以97
    年度訴字第691 號審理，茲檢察官認為本件被告所犯之施用
    第二級毒品案件，與上開違反毒品危害防制條例案件，有刑
    事訴訟法第7 條第1 款1 人犯數罪之相牽連關係，而以97年
    度毒偵字第1026號追加起訴書，向本院追加起訴，並於97年
    7 月16日繫屬本院之事實，有臺灣高等法院被告前案紀錄表
    及臺灣雲林地方法院檢察署97年7 月16日乙○泰勤97毒偵10
    26字第18109 號函上之本院收文章各1 份附卷可稽。而本院
    97年度訴字第691 號被告違反毒品危害防制條例案件，於97
    年7 月22日方辯論終結，並於同年8 月5 日宣判，亦有該案
    報到單1 份在卷可參。是檢察官本件追加起訴既在前案辯論
    終結前，屬合法追加起訴，本院自應予以審理，先予敘明。
二、上揭犯罪事實，業據被告甲○○於本院審理時坦承不諱，並
    有雲林縣警察局北港分局查獲煙毒嫌犯尿液送檢真實姓名對
    照表、臺灣檢驗科技股份有限公司濫用藥物尿液檢驗報告及
    刑案資料查註紀錄表各1 份附卷可稽，足見被告自白與上開
    積極證據相符，應可採信。綜上所述，本件事證明確，被告
    犯行應堪認定。
三、按犯毒品危害防制條例第10條施用第一、二級毒品之罪者，
    檢察官應聲請法院裁定，令被告入勒戒處所觀察、勒戒，經
    觀察、勒戒後，檢察官依據勒戒處分之陳報，認受觀察、勒
    戒人無繼續施用毒品傾向者，應即釋放，並為不起訴之處分
    ；認受觀察、勒戒人有繼續施用毒品之傾向者，檢察官應聲
    請法院裁定令入戒治處所強制戒治，其期間為6 個月以上，
    至無繼續強制戒治之必要為止，但最長不得逾1 年，強制戒
    治期滿，應即釋放，由檢察官為不起訴之處分。觀察、勒戒
    或強制戒治執行完畢釋放後，5 年內再犯第10條之罪者，應
    依一般刑事訴訟程序予以起訴論罪科刑，此觀諸毒品危害防
    制條例第20條第1 項、第2 項、第23條第1 項、第2 項規定
    自明。而被告若於5 年內已再犯，經依法追訴處罰，縱其第
    3 次（或第3 次以上）再度施用毒品之時間，在初犯經觀察
    、勒戒或強制戒治執行完畢釋放5 年以後，已不合於「5 年
    後再犯」之規定，且因已於「5 年內再犯」，顯見其再犯率
    甚高，原實施觀察、勒戒或強制戒治，已無法收其實效，即
    應依該條例第10條處罰（最高法院95年第7 次刑事庭會議決
    定可資參照）。查本件被告前因施用毒品案件，經觀察、勒
    戒後，認無繼續施用毒品之傾向，由臺灣雲林地方法院檢察
    署檢察官於90年8 月6 日，以90年度毒偵緝字第100 號為不
    起訴處分確定。其於前案觀察、勒戒執行完畢釋放後，5 年
    內復因施用毒品案件，經觀察、勒戒後，認有繼續施用毒品
    之傾向，先送強制戒治，並由該署檢察官以92年度毒偵字第
    983 號提起公訴，強制戒治部分，雖因毒品危害防制條例於
    93年1 月9 日修正施行而釋放出所，未完成戒治療程；然刑
    事責任部分，則經本院以93年度訴字第2 號分別判處有期徒
    刑7 月、5 月，並定應執行有期徒刑10月確定。至93年2 月
    間，又因施用毒品案件，經本院以93年度訴字第273 號分別
    判處有期徒刑8 月、6 月，應執行有期徒刑1 年，施用第一
    級毒品部分，經臺灣高等法院臺南分院以93年度上訴字第63
    1 號改判有期徒刑10月，再與施用第二級毒品部分合併定應
    執行有期徒刑1 年2 月確定，有臺灣高等法院被告前案紀錄
    表1 份在卷可考，則被告再犯本件施用毒品犯行之時間，雖
    在第1 次觀察、勒戒執行完畢釋放5 年後，惟其前既已於5
    年內再犯施用毒品之罪，依前揭說明，本件仍應依法予以論
    罪科刑。
四、查甲基安非他命，係毒品危害防制條例第2 條第2 項第2 款
    所定之第二級毒品。是核被告甲○○所為，係犯毒品危害防
    制條例第10條第2 項之施用第二級毒品罪。被告施用第二級
    毒品前後持有第二級毒品之低度行為應為施用第二級毒品之
    高度行為所吸收，不另論罪。被告前因施用毒品案件，經本
    院以93年度訴字第2 號分別判處有期徒刑7 月、5 月，並定
    應執行有期徒刑10月確定；復因竊盜案件，經本院以93年度
    虎簡字第140 號判處有期徒刑2 月確定，上開3 罪嗣經定應
    執行有期徒刑11月確定。93年2 月間，又因施用毒品案件，
    經本院以93年度訴字第273 號分別判處有期徒刑8 月、6 月
    ，應執行有期徒刑1 年，施用第一級毒品部分，經臺灣高等
    法院臺南分院以93年度上訴字第631 號改判有期徒刑10月，
    再與施用第二級毒品部分合併定應執行有期徒刑1 年2 月確
    定，前揭罪刑經接續執行，甫於95年5 月4 日執行完畢，有
    臺灣高等法院被告前案紀錄表1 份在卷可參，其於前開有期
    徒刑執行完畢後，5 年以內故意再犯本件有期徒刑以上之罪
    ，為累犯，應依刑法第47條第1 項規定，加重其刑。爰審酌
    被告前曾有竊盜等前科，素行並非良好，又經送觀察、勒戒
    及強制戒治後，仍因施用毒品案件多次經法院判處罪刑確定
    ，竟再犯本件之罪，顯見其一再沈溺於毒品，未能戒絕，無
    法自拔，及其犯罪之目的單純、手段平和、所生危害非鉅、
    犯罪後坦承犯行態度尚可，並考量施用毒品者均有相當程度
    之成癮性及心理依賴性，其犯罪心態與一般刑事犯罪之本質
    並不相同等一切情狀，量處如主文所示之刑。
據上論斷，應依刑事訴訟法第299 條第1 項前段，毒品危害防制
條例第10條第2 項、第23條第2 項，刑法第11條前段、第47條第
1 項，判決如主文。
本案經檢察官梁義順到庭執行職務。
中    華    民    國    97    年    8     月    14    日
                  刑事第二庭  法  官  廖淑華
以上正本證明與原本無異。
如不服本判決，應於判決收受後10日內，向本院提出上訴狀（須
附繕本）。
                              書記官  張菀純
中    華    民    國    97    年    8     月    14    日
附錄本案論罪科刑法條全文：
毒品危害防制條例第10條：
施用第一級毒品者，處6 月以上5 年以下有期徒刑。
施用第二級毒品者，處3 年以下有期徒刑。


司法院資訊處製作；財團法人民間司法改革基金會備份。
